【裁判字號】    92,易,934
【裁判日期】    920821
【裁判案由】    恐嚇
【裁判全文】
臺灣臺南地方法院刑事判決                          九十二年度易字第九三四號
    公  訴  人  臺灣台南地方法院檢察署檢察官
    被      告  甲○
    選任辯護人  陳文欽
右列被告因恐嚇案件，經檢察官提起公訴（九十二年度偵字第二二三０號），本院判
決如左：
    主  文
甲○以加害生命之事，恐嚇他人，致生危害於安全，處拘役參拾日，如易科罰金，以
參佰元折算壹日。
    事  實
一、甲○係乙○○之繼室，民國九十一年九月二十一日上午五時許，二人在台南縣玉
    井鄉○○村○○街一六六號住處，因土地登記問題發生口角，甲○竟向乙○○恫
    稱：要買農藥回來將其毒死你等語，隨即騎機車至台南縣玉井鄉○○路二十二號
    邱郎所經營之養成農藥行，購回一包萬靈農藥，向乙○○揚言：農藥已買回來了
    。致生危害於安全，乙○○因而心生畏懼報警處理。
二、案經台南縣警察局玉井分局報請台灣台南地方法院檢察署檢察官偵查起訴。
    理  由
一、訊據被告甲○矢否認右揭犯行，辯稱：我買農藥回來是要噴火龍果用的云云。惟
    查：右揭事實，業據被害人乙○○於警訊及偵審中指訴歷歷，核與在場證人即被
    害人之子胡財銘於偵查中與胡財旺於警訊時及偵審中證述情節相符，雖辯護意旨
    指證人胡財旺於警訊時之證詞與被害人在警訊時，就被告是否有揚言在三天內弄
    給被害人吃與手拿農藥給被害人看等情之供詞略有不同，但其等供稱被告確有恫
    稱要買農藥毒死被害人等一節，則無二致，據此仍足認被告之恐嚇犯行。且證人
    邱郎於警訊時亦證稱被告確有至伊店內買農藥等情，又有購買劇性農藥之登記手
    冊影本一紙附卷可稽，而被害人亦因而心生畏懼，亦據其陳明在卷。被告所辯顯
    係畏罪卸責之詞，不足採信。綜上所述，事證明確，被告犯行堪以認定。
二、核被告以加害生命之事，恐嚇他人，致生危害於安全，所為係犯刑法第三百零五
    條之罪。爰審酌被告犯罪之動機、目的、手段、所造成危害、犯罪後態度等一切
    情狀，處如主文所示之刑，並諭知易科罰金之折算標準，以資懲儆。
據上論斷，應依刑事訴訟法第二百九十九條第一項前段，刑法第三百零五條、第四十
一條第一項前段，罰金罰鍰提高標準條例第一條前段、第二條，判決如主文。
本案經檢察官李白松到庭執行職務。
中    華    民    國    九十二      年    八        月    二十一        日
                              臺灣臺南地方法院刑事第二庭
                                      法  官  朱中和
右正本證明與原本無異。
如不服本判決應於送達後十日內向本院提出上訴狀。（應附繕本）
                                      書記官  陳著振
中    華    民    國    九十二      年    八        月    二十一        日
附錄本案論罪科刑法條全文：
刑法第三百零五條：以加害生命、身體、自由、名譽、財產之事，恐嚇他人，致生危
                  害於安全者，處二年以下有期徒刑、拘役或三百元以下罰金。


司法院資訊處製作；財團法人民間司法改革基金會備份。
